# 划拨股权的入账

提问人：dlk7 时间：2015-08-09 20:41:49
我司为国资，有部分其他公司划拨如我公司，由于不参与经营，仅持股，因此作为可供出售入账。
但由于未支付对价，请问入账的价值如何确定（有上市公司股权和非上市公司股权，不进行评估），后续计量又该如何处理？

回答人：chenyiwei
如果明确为可供出售金融资产的，则根据《企业会计准则第 22 号——金融工具确认和计量》第三十条规定，金融资产的初始计量应采用公允价值。如果对被投资方有控制、共同控制或重大影响的，则按《企业会计准则第 2 号——长期股权投资》第五条、第六条规定确定初始成本。

提问人：WHY8190 时间：2015-08-11 12:14:30
这个问题问的主要是公允价值如何计量吧？划拨这个价值如何确认是个问题？不是上市公司或非公众公司，也没有进行评估的情况下，因未支付对价，如何确认其入账价值

回答人：chenyiwei
这确实比较麻烦。还是建议根据公允价值计量准则的规定，通过评估或适当方式确定其公允价值。

提问人：dlk7 时间：2015-08-18 11:30:23
陈老师 如果划拨进入的 股权作为 长期股权投资 但由于同样没有支付对价 这种情况长股投的 入账方式应该怎么计量？

回答人：chenyiwei
构成同一控制下合并的，按划入股权对应的被投资企业净资产账面价值份额；其他情形，按该项股权投资在原划出方的原账面价值计量。